【裁判字號】    89,易,3386
【裁判日期】    891026
【裁判案由】    傷害
【裁判全文】
臺灣板橋地方法院刑事判決                        八十九年度易字第三三八六號
    公  訴  人  臺灣板橋地方法院檢察署檢察官
    被      告  甲○○
右列被告因傷害案件，經檢察官提起公訴 (八十九年度偵字第一三三三一號)，本院
判決如左：
    主  文
甲○○傷害人之身體，累犯，處有期徒刑伍月，如易科罰金，以參佰元折算壹日。
    事  實
一、甲○○前於民國八十三年九月二十三日因犯傷害案件，經本院判處有期徒刑四月
    確定，另於八十四年四月二十日因犯竊盜案件，經臺灣高等法院判處有期徒刑十
    月確定，又於八十四年八月三十一日因犯竊盜案件，經臺灣士林地方法院判處有
    期徒刑八月確定，上開傷害、竊盜案件經合併定其應執行刑為一年八月，原定於
    八十六年一月十五日縮刑期滿，於八十五年四月十二日假釋；復於八十六年五月
    十四日因犯竊盜案件，經本院判處有期徒刑八月確定，前開假釋被撤銷，嗣經定
    應執行有期徒刑一年，並於八十八年四月十六日因縮短刑期假釋出監，縮刑期滿
    日期為八十八年八月廿八日。其猶不知悔改，其與乙○○係兄弟關係，為家庭暴
    力防治法第三條第四款所定之家庭成員，二人相處不睦，甲○○因其女兒離家出
    走，不滿乙○○未告知其女兒住處，於酒後與乙○○發生爭執，竟基於傷害之犯
    意，於八十九年七月十一日凌晨零時五十分許，在台北縣新莊市○○街五十號前
    ，徒手毆打乙○○，造成乙○○受有左眼眶瘀腫五ｘ三公分、右顳部瘀腫三ｘ三
    公分之普通傷害。
二、案經被害人乙○○訴由台北警察局新莊分局報請臺灣板橋地方法院檢察署檢察官
    偵查起訴。
    理  由
一、訊之被告甲○○固不諱言其因女兒事，對乙○○不滿發生爭執，然對於其於上揭
    時地，有無毆打甲○○辯稱其忘記了，應該有打他等語。惟查上揭被告確有毆打
    乙○○成傷一節，業據告訴人乙○○於警訊時指訴甚詳，且有台灣省立台北醫院
    診斷證明書一紙附卷可參，又據證人廖倉伸即當天到現場處理之警員於偵查中證
    述：．．．當時他們二人（指被告與告訴人）在門口叫罵，伊勸他們回家他們不
    聽，甲○○原被他們朋友拉開，突然衝上前打乙○○好幾拳，後來又被朋友拉開
    ，當時甲○○有喝酒，我們經常據報前往處理甲○○酒後鬧事等語（見偵查卷第
    三十六頁反面），足證告訴人指訴被告確有毆打告訴人成傷一節屬實。從而，被
    告雖辯稱忘記當日有無毆打告訴人云云，然本件事證已臻明確，被告犯行洵堪認
    定，應予依法論科。
二、核被告甲○○所為，係犯刑法第二百七十七條第一項之傷害罪。查被告有如事實
    欄所載之犯罪科刑及執行紀錄，有台灣高等法院檢察署刑案紀錄簡覆表附卷可參
    ，其於受有期徒刑執行完畢後，五年以內，再犯本件有期徒刑以上之罪，是為累
    犯，應依法加重其刑。爰審酌被告之品行、智識程度、犯罪之動機、目的、手段
    、犯罪時所受之刺激、與被害人之關係、被害人所受傷害程度及被告犯罪後之態
    度等一切情狀，量處如主文所示之刑，並諭知易科罰金之折算標準。
據上論斷，應依刑事訴訟法第二百九十九條第一項前段，刑法第二百七十七條第一項
、第四十七條、第四十一條，罰金罰鍰提高標準條例第一條前段、第二條，判決如主
文。
本案經檢察官方伯勳到庭執行職務。
中    華    民    國      八十九  年       十         月     二十六     日
                                      臺灣板橋地方法院刑事第五庭
                                          法  官    陳   秀   
右正本證明與原本無異。
如不服本判決，應於判決送達後十日內向本院提出上訴狀 (應附繕本) ，上訴於臺灣
高等法院。
                                          書記官    張   惠   芳
中    華    民    國     八十九   年       十          月     二十七    日
附錄本案論罪科刑法條全文
刑法第二百七十七條
傷害人之身體或健康者，處三年以下有期徒刑，拘役或一千元以下罰金。
犯前項之罪，因而致人於死者，處無期徒或七年以上有期徒刑；致重傷者，處三年以
上十年以下有期徒刑。


司法院資訊處製作；財團法人民間司法改革基金會備份。
